臺灣新北地方法院板橋簡易庭小額民事判決　
111年度板小字第1645號
原      告  游愛珠
訴訟代理人  游冠誠
被      告  陳滋雄

上列當事人間請求侵權行為損害賠償事件，本院於民國111年6月
28日言詞辯論終結，判決如下：               
    主  文
被告應給付原告新臺幣肆萬伍仟元，及自民國一百一十一年四月
十七日起至清償日止，按年息百分之五計算之利息。
原告其餘之訴駁回。
訴訟費用新臺幣壹仟元由被告負擔新臺幣玖佰貳拾元，餘由原告
負擔。
本判決原告勝訴部分得假執行。但被告如以新臺幣肆萬伍仟元為
原告預供擔保，得免為假執行。
原告其餘假執行之聲請駁回。
    事實及理由
一、原告主張:被告於民國111年1月11日駕駛車牌號碼00-0000號
    小客車（下稱A車），在新北市○○區○○路0段000巷00號
    前，因倒車不慎撞擊原告所有並停放於該路段路邊之車牌號
  &0000; 碼0000-00號自用小客車（下稱系爭車輛）之左側車身
    ，致
    系爭車輛左前葉子板受損，原告為此須支出系爭車輛之修復
    費用共計新臺幣（下同）72,248元（包含鈑金工資10,374元
    、烤漆工資21,704元、漆料10,972元、零件29,198元，以上
    均價格均已包含5%營業稅在內），爰本於侵權行為損害賠償
    請求權之規定，請求被告給付50,000元及自起訴狀繕本送達
    翌日起至清償日止，按年息5％計算之利息，並陳明本件願供
    擔保，請准宣告假執行一節，業據原告提出新北市政府警察
    局道路交通事故當事人登記聯單（見本院卷第13頁）、依德
    股份有限公司保險估價單（見本院卷第15頁）、現場監視器
    錄影光碟（置於本院卷末證件存置袋）等為證，復經本院依
    職權調閱上開車禍肇事資料查明屬實，有新北市政府警察局
    中和分局檢送相關卷宗資料（包含道路交通事故現場圖、道
    路交通事故調查報告表（一）、道路交通事故調查報告表（
    二）、初步分析研判索引表、談話紀錄表、照片8張；見本
    院卷第23頁至第42頁）附卷可稽。被告到庭則否認撞到系爭
    車輛，並以：系爭車輛違規停放於紅線，且伊駕駛A車縱有
    碰撞到系爭車輛，系爭車輛受損應不嚴重，原告請求之金額
    過高云云資為抗辯。故本件所應審究者厥為：本件被告應賠
    償原告之金額若干？
二、按「汽車、機車或其他非依軌道行駛之動力車輛，在使用中
    加損害於他人者，駕駛人應賠償因此所生之損害。但於防止
    損害之發生，已盡相當之注意者，不在此限。」，民法第
    191條之2定有明文。民法第191條之2規定係專為非依軌道行
    駛之動力車輛在使用中駕駛人之責任而為舉證責任倒置之規
    定，故凡動力車輛在使用中加損害於他人者，即應負賠償責
    任，由法律推定駕駛人侵害他人之行為係出於過失，然被告
    若能舉證證明自己無故意、過失時，即無需就系爭車輛之損
    害負賠償責任。次按「汽車倒車時，應依下列規定：二、應
    顯示倒車燈光或手勢後，謹慎緩慢後倒，並應注意其他車輛
    及行人。」，道路交通安全規則第110條第2款亦有明文。本
    件被告雖否認駕駛A車有碰撞到系爭車輛，然經本院於111年
    6月28日言詞辯論期日勘驗原告所提出當日現場監視器光碟
    ，勘驗結果為:「在第8秒時，被告車輛倒車撞到原告車輛，
    有碰一聲，原告車輛有左右晃動」一節，有當日言詞辯論筆
    錄可佐（見本院卷第79頁），被告雖另辯稱：原告將系爭車
    輛停放於紅線處云云，然觀諸卷附警方所拍攝之事故現場照
    片（見本院卷第39頁），該路段僅劃設白線而未劃設紅線，
    且系爭車輛除左後輪有壓到所劃設之白線外，其於部分均停
    放於所劃設之白線內，難認原告有被告所指：將系爭車輛停
    放於紅線之情事，且被告駕駛A車撞到系爭車輛之部位為左
    前車身，則系爭車輛左後輪縱有壓到白線，亦與損害之發生
    無因果關係。綜上足認本件車禍之發生係因被告倒車時未依
    規定注意停放於該路段之系爭車輛所致，系爭車輛因此而受
    有損害，則被告之加害行為與系爭車輛之受損害間具有相當
    因果關係，被告復未能舉證證明於防止損害之發生，已盡相
    當之注意，原告自得請求被告賠償因此所受損害（即系爭車
    輛之修復費用）。
三、次按物被毀損時，被害人除得依民法第196條請求賠償外，
    並不排除民法第213條至第215條之適用。又「有下列各款情
    形之一者，法院得不調查證據，而審酌一切情況，認定事實
    ，為公平之裁判︰一、經兩造同意者。二、調查證據所需時
    間、費用與當事人之請求顯不相當者。」，民事訴訟法第
    436條之14復有規定。查系爭車輛係於93年9月出廠，有本院
    依職權調取之公路監理電子閘門（見本院限閱卷）可稽，則
    至111年1月11日本件事故發生而受損時，系爭車輛已實際使
    用逾5年，而本件之預估修復費用為72,248元（包含鈑金工
    資10,374元、烤漆工資21,704元、漆料10,972元、零件
    29,198元，以上均價格均已包含5%營業稅在內），有依德股
    份有限公司估價單（見本院卷第15頁）附卷可參，雖被告執
    爭此僅為估價單，但其並未具體指出系爭依德股份有限公司
    估價單有何不實，經查：本件原告已提出估價單以證明系爭
    車輛之左前保險桿及左前葉子板有受損而需以拆裝、烤漆及
    更換零件等方式修復，然被告否認該估價單之真正，若由原
    告進行修復費用之鑑定，依市場行情，需鑑定費用至少5,00
    0元，且因原告僅請求50,000元之修復費用，鑑定所需時間
    、費用與當事人之請求顯不相當，原告復同意由本院就原告
    就系爭車輛因本件車禍受損之損害數額依職權而為裁量（參
    見本院111年6月28日言詞辯論筆錄），爰審酌系爭車輛出廠
    日期為93年9月及系爭車輛受損情形，並無重大凹陷及修復
    費用之行情等一切情況，認原告所受損害數額以45,000元為
    相當。
四、綜上所述，原告依民法侵權行為損害賠償之法律關係，請求
    被告給付45,000元，及自起訴狀繕本送達翌日即111年4月17
    日（本件起訴狀繕本係於111年4月6日寄存送達與被告，見
    本院卷45頁）起至清償日止，按年息5%計算之利息，於法有
    據，應予准許，逾此部分之請求為無理由，應予駁回。
五、本件事證已臻明確，兩造其餘攻擊、防禦方法與判決之結果
    不生影響，爰不逐一再詳予論駁，併此敘明。
六、本件係關於請求金錢之給付，且其標的金額或價額在
    100,000元以下者之小額訴訟，應併依民事訴訟法第436條之
    19之規定，確定兩造應負擔之訴訟費用額為如主文第2項所
    示金額，及就被告敗訴部分依職權宣告假執行及被告得供相
    當擔保金額而免為假執行。至原告敗訴部分，其假執行之聲
    請即失所附麗，應併予駁回。 
中　　華　　民　　國　　111 　年　　8 　　月　　16　　日
                      臺灣新北地方法院板橋簡易庭
                              法  官  李昭融
以上正本係照原本作成。
如不服本判決，應於收受送達後20日內以違背法令為理由向本庭
（新北市○○區○○路0段00巷0號）提出上訴狀並表明上訴理由（應
表明一、原判決違背法令及其具體內容；二、依訴訟資料可認為
原判決有違背法令之具體事實），如於本判決宣示後送達前提起
上訴者，應於判決送達後20日內補提上訴理由書（須附繕本），
未依上揭期間補提合法上訴理由者，法院得逕以裁定駁回上訴。
如委任律師提起上訴者，應一併繳納上訴審裁判費。
中　　華　　民　　國　　111 　年　　8 　　月　　16　　日
　　　　　　　　　　　　　　　書記官  劉美蘭